臺灣高等法院民事裁定
109年度抗字第955號
抗  告  人  全京秀  



上列抗告人因與相對人平其正間請求侵權行為損害賠償事件，對
於中華民國109年6月18日臺灣臺北地方法院108年度訴字第4540
號所為裁定提起抗告，本院裁定如下：
    主  文
抗告駁回。
抗告費用由抗告人負擔。
    理  由
一、按提起民事第二審上訴，應依民事訴訟法第77條之16第1項
    規定繳納裁判費，此為上訴必須具備之程式。另上訴不合程
    式或有其他不合法之情形而可以補正者，原第一審法院應定
    期間命其補正，如不於期間內補正，應以裁定駁回之，民事
    訴訟法第442條第2項定有明文。又按送達證書者，為送達人
    為證明已將訴訟文書合法送達於應受送達人所作之書據，依
    法定方式作成之送達證書，應屬公文書之性質，依法推其為
    真正，除有反證外，不許當事人否認其效力（最高法院108
    年度台抗字第109號裁定參照）。
二、經查，本件抗告人對於原法院108年度訴字第4540號判決提
    起上訴，未據繳納第二審裁判費，經原法院於民國109年5月
    13日裁定命抗告人於收受裁定後5日內補繳第二審裁判費新
    臺幣（下同）1萬575元，該補費裁定經由郵務人員以抗告人
    在原法院109年3月9日開庭報到單上所書寫之居所地即臺北
    市○○區○○○路○段00號2樓（見原法院卷第253頁，下稱系爭地
    址）為送達，因未獲會晤本人，亦無受領文書之同居人或受
    僱人，而於109年5月20日寄存於臺北市政府警察局中山分局
    中山一派出所，並作送達通知書兩份，分別黏貼、置放於系
    爭地址之門首、信箱，有卷附送達證書可稽（見原法院卷第
    321頁），經核系爭地址與抗告人109年5月2日提出之民事聲
    明上訴狀所載居所地（見原法院卷第307頁）相同，應認原
    法院將補費裁定送達系爭地址並無違誤。揆諸前揭說明，上
    開送達證書係屬公文書，依民事訴訟法第355條第1項規定，
    自應推定為真正。抗告人空言主張其未收到補費裁定，然未
    能舉證證明郵務人員未將送達證書黏貼於系爭地址之門首及
    置放於系爭地址之信箱或任何適當位置，自非可採，堪認上
    開補費裁定業於109年5月30日生合法送達效力。是抗告人迄
    至109年6月12日仍未補繳第二審裁判費1萬575元，有收狀資
    料查詢清單、收費答詢表、多元案件繳費狀況查詢清單附卷
    可按（見原法院卷第323、327至331頁），則原法院於109年
    6月18日以原裁定駁回抗告人之上訴，自無違誤。從而，抗
    告意旨指摘原裁定不當，求予廢棄，為無理由，應予駁回。
三、據上論結，本件抗告為無理由。爰裁定如主文。　　
中　　華　　民　　國　　109 　年　　7 　　月　　30　　日
                  民事第二十二庭
　　　　　　　　　    審判長法　官  張靜女
　　　　　　　　　　　      法　官  湯美玉
　　　　　　　　　　　      法　官  丁蓓蓓
正本係照原本作成。
不得再抗告。
中　　華　　民　　國　　109 　年　　7 　　月　　30　　日
  　　　　　　　　　　　　　書記官　余姿慧